【裁判字號】    93,上訴,1970
【裁判日期】    950620
【裁判案由】    毒品危害防制條例
【裁判全文】
臺灣高等法院刑事判決                93年度上訴字第1970號
上  訴  人  台灣板橋地方法院檢察署檢察官
上  訴  人
即  被  告  甲○○
                    （現另案於台灣士林監獄士林分監執行中
上列上訴人因被告違反毒品危害防制條例案件，不服臺灣板橋地
方法院93年度訴字第151號，中華民國93年5月21日第一審判決（
起訴案號：臺灣板橋地方法院檢察署92年度毒偵字第3434號）及
移送併案審理（臺灣桃園地方法院檢察署92年度毒偵字第2061號
、第2099號、第2675號、93年度毒偵字第2668號、93年度核退字
第3771號、第2935號），提起上訴，被告就被訴事實為有罪陳述
，本院合議庭裁定適用簡式審判程序審理，判決如下：
    主  文
原判決撤銷。
甲○○連續施用第一級毒品，累犯，處有期徒刑壹年肆月；附表
編號1、3、4所示扣案之毒品海洛因均沒收銷燬之；附表編號2所
示扣案之注射針筒壹支、分裝袋肆個、藥鏟壹支均沒收。
    事  實
一、甲○○曾於民國82年12月31日因施用毒品案件，經本院判處
    有期徒刑3年2月確定，於85年7月19日假釋出監，至87年3月
    11日假釋期滿未經撤銷，視為已執行完畢；後因施用第一級
    毒品海洛因案件，經臺灣板橋地方法院以87年度毒聲字第72
    8號裁定令入戒治處所施以強制戒治1年，於戒治中，其成效
    經評定合格，再經臺灣板橋地方法院以87年度毒聲字第3534
    號裁定停止戒治，所餘戒治期間付保護管束，後因違反保護
    管束情節重大，經臺灣板橋地方法院以88年度毒聲字第3966
    號裁定撤銷停止戒治，令入戒治處所施以強制戒治，於88年
    10月6日戒治期滿，由臺灣板橋地方法院檢察署檢察官於88
    年10月22日以88年度戒毒偵字第87號為不起訴處分，於88年
    11月1日公告確定；嗣甲○○於5年內，復因施用第一、二級
    毒品安非他命，再經臺灣板橋地方法院以89年度毒聲字第19
    86號裁定強制戒治1年，且由同署檢察官分別以89年度毒偵
    字第2712號、2973號提起公訴，分經臺灣板橋地方法院以89
    年度訴字第704號、89年度簡字第62號判決判處有期徒刑8月
    、4月確定，嗣定應執行刑有期徒刑11月確定，甫於91年1月
    4日縮刑期滿執行完畢。詎甲○○仍未戒除毒癮，竟基於概
    括之犯意，連續自92年6月6日至同年7月3日間、同年10月17
    日前2、3日及同年10月17日，在桃園市○○街86之3號住處
    、台北縣板橋市○○路1巷16弄2號前等處，非法施用第一級
    毒品海洛因多次，嗣先後於附表所示時地為警查獲，並扣得
    如附表所示之第一級毒品海洛因、施用毒品所用之注射針筒
    、分裝袋、藥鏟等物；復基於前揭施用第一級毒品海洛因之
    概括之犯意，於93年2月10日15時30分許，經警在台北縣樹
    林市○○街85巷7號4樓為警搜索查獲，嗣於同日21時許，為
    警採尿，因知其往前回溯26小時內之某時分，在不詳地點，
    施用第一級毒品海洛因1次。
二、案經臺北縣政府警察局板橋分局移送臺灣板橋地方法院檢察
    署檢察官偵查起訴，暨臺灣桃園地方法院檢察署移送臺灣桃
    園地方法院併案審理。
    理  由
一、右開犯罪事實，業據被告甲○○於原審準備程序及審理時自
    白不諱，並有前揭毒品及施用毒品器具扣案，而被告5度為
    警查獲後經採集尿液囑託鑑定結果，亦呈鴉片類嗎啡陽性反
    應，有臺北市立療養院出具之煙毒尿液檢驗報告2份、臺灣
    檢驗科技股份有限公司出具之尿液檢驗報告書3紙分附於偵
    查卷可稽；又被告於附表編號1、3、4所示時地經警扣得之
    白粉，經送驗結果，確係第一級毒品海洛因，其驗餘淨重各
    如附表所示等情，亦有法務部調查局92年7月3日調科壹字第
    060007268號、92年8月1日調科壹字第080006659號、92年12
    月12日調科壹字第060007649號鑑定通知書3份、93年5月3日
    新警刑字第00930100022號函1份在卷足憑，而上開毒品併同
    附表編號2所示扣案注射針筒、分裝袋、藥鏟等物，均係被
    告所有供施用第一級毒品所用之物，亦據被告於原審審理中
    自承屬實。
二、再者，被告前因施用第一級毒品海洛因案件，經臺灣板橋地
    方法院以87年度毒聲字第728號裁定令入戒治處所施以強制
    戒治1年，於戒治中，其成效經評定合格，再經臺灣板橋地
    方法院以87年度毒聲字第3534號裁定停止戒治，所餘戒治期
    間付保護管束，後因違反保護管束情節重大，經臺灣板橋地
    方法院以88年度毒聲字第3966號裁定撤銷停止戒治，令入戒
    治處所施以強制戒治，於88年10月6日戒治期滿，由臺灣板
    橋地方法院檢察署檢察官於88年10月22日以88年度戒毒偵字
    第87號為不起訴處分，於88年11月1日公告確定；後於5年內
    ，復因施用第一、二級毒品安非他命，再經臺灣板橋地方法
    院以89年度毒聲字第1986號裁定強制戒治1年，且由同署檢
    察官分別以89年度毒偵字第2712號、2973號提起公訴，分經
    臺灣板橋地方法院以89年度訴字第704號、89年度簡字第62
    號判處有期徒刑8月、4 月確定，嗣定應執行刑有期徒刑11
    月確定，甫於91年1月4日縮刑期滿執行完畢，亦有該不起訴
    處分書、臺灣板橋地方法院89年度訴字第704號、89年度簡
    字第62號判決各1份、本院被告全國前案紀錄表可憑。本件
    事證明確，被告施用第一級毒品之犯行，洵堪認定。
三、按毒品危害防制條例業於92年7月9日部分修正公布，並於公
    布後6個月即93年1月9日施行，對施用毒品即違反毒品危害
    防制條例第10條之犯罪，分為初犯、5年內再犯及5年後再犯
    3種，亦即其修正僅就非屬犯罪構成要件之追訴處罰條件有
    所更異，至於論罪科刑之法條本身（即毒品危害防制條例第
    施用第1項）並無變更。查本件被告係先後多次連續施用第
    一級毒品海洛因之行為，其最後1次之犯罪行為係於93年2月
    10日，已在毒品危害防制條例修正之後，自應依修正後之毒
    品危害防制條例10條第1項規定處罰。又被告先後多次施用
    第一級毒品，時間密接、犯罪構成要件相同，顯係基於概括
    犯意為之，應依連續犯之規定以一罪論處，並加重其刑。至
    其持有第一級毒品海洛因之低度行為應為施用之高度行為所
    吸收，不另論罪；又起訴意旨固僅敘及被告於92年10月17日
    17時許為警採尿前26小時某時之施用犯行，惟被告其餘施用
    行為，與前開經起訴之事實具有連續犯之裁判上一罪之關係
    ，且經臺灣桃園地方法院檢察署檢察官分別移送併案審理，
    為起訴效力所及，本院自應併予審究，附此說明。再被告有
    事實欄所示之犯罪科刑及執行完畢情形，有本院被告全國前
    案紀錄表在卷可考，其於有期徒刑執行完畢後5年內，再犯
    有期徒刑以上之本罪，為累犯，應依法遞加重其刑。爰審酌
    被告前已有多次施用毒品前科，於戒治及判刑後，再度違反
    禁令，顯無戒除絕心，及其犯罪之動機、目的、次數、犯罪
    後坦承犯行等一切情狀，量處如主文第2項所示之刑。
四、至附表編號1、3、4所示扣案之毒品海洛因，均係查獲之第
    一級毒品海洛因，依毒品危害防制條例第18條第1項前段規
    定沒收銷燬之；附表編號2所示扣案之注射針筒1支、分裝袋
    4個、藥鏟1支則為被告所有供施用第一級毒品海洛因犯本罪
    所用之物，經被告坦承在卷，應依刑法第38條第1項第2款沒
    收。
據上論斷，應依刑事訴訟法第369條第1項前段、第364條、第273
條之1第1項、第299條第1項前段，毒品危害防制條例第10條第1
項、第18條第1項前段，刑法第11條前段、第56條、第47條、第
38條第1項第2款，判決如主文。
本案經檢察官邱美育到庭執行職務。
中    華    民    國    95    年    6     月    20    日
                  刑事第八庭審判長法  官  鄭文肅
                                  法  官  陳國文
                                  法  官  江國華
以上正本證明與原本無異。
如不服本判決，應於收受送達後10日內向本院提出上訴書狀，其
未敘述上訴之理由者並得於提起上訴後10日內向本院補提理由書
（均須按他造當事人之人數附繕本）。
                                  書記官  何子傑
中    華    民    國    95    年    6     月    21    日
 附表
┌──┬──────────────┬─────────────────┐
│編號│查獲時地                    │扣案物品                          │
│    │                            │                                  │
├──┼──────────────┼─────────────────┤
│1   │92年6月6日上午11時許，在台北│海洛因2小包（驗餘淨重0.27公克，包 │
│    │縣新莊市○○路671號前。     │裝重0.47公克）                    │
│    │                            │                                  │
├──┼──────────────┼─────────────────┤
│2   │92年6月26日中午12時30分許， │注射針筒1支、分裝袋4個、藥鏟1支。 │
│    │在桃園縣龜山鄉○○路○段50巷 │                                  │
│    │8弄1號1樓。                 │                                  │
│    │                            │                                  │
├──┼──────────────┼─────────────────┤
│3   │92年7月3日下午18時10分許，在│海洛因2小包（驗餘淨重0.27公克、包 │
│    │桃園縣龜山鄉○○村○○路○段 │裝重0.47公克）                    │
│    │50巷10弄口。                │                                  │
├──┼──────────────┼─────────────────┤
│4   │92年10月17日17時許，在台北縣│海洛因1小包（驗餘淨重0.1公克、空包│
│    │板橋市○○路1巷16弄2號前。  │裝重0.21公克）                    │
│    │                            │                                  │
│    │                            │                                  │
└──┴──────────────┴─────────────────┘
附錄本案論罪科刑法條：
毒品危害防制條例第10條第1項
施用第一級毒品者，處6月以上5年以下有期徒刑。


司法院資訊處製作；財團法人民間司法改革基金會備份。
